【裁判字號】    95,交易,43
【裁判日期】    950630
【裁判案由】    過失致死
【裁判全文】
臺灣臺東地方法院刑事判決              95年度交易字第43號
公  訴  人  臺灣臺東地方法院檢察署檢察官
被      告  乙○○
上列被告因過失致死案件，經檢察官提起公訴（九十五年度偵字
第一三八六號），被告於準備程序中自白犯罪，經本院合議庭裁
定本件改由受命法官獨任進行簡式審判程序，本院判決如下：
    主  文
乙○○過失致人於死，處有期徒刑陸月，如易科罰金，以參佰元
折算壹日，緩刑貳年。
    事  實
一、乙○○於民國九十五年三月六日上午九時四十分許，駕駛車
    牌號碼七０一一—ＪＮ號之自用小客車，沿臺東縣臺東市○
    ○路○段往二段方向行駛，原應注意駕駛車輛，須確認車前
    之人車動態，俾便對發生之危險狀況採取適當措施以維安全
    ，而依當時天候晴、日間自然光線、路面乾燥無缺陷、無障
    礙物且視距良好等狀況，並無不能注意之情形，竟疏於注意
    ，貿然於路口綠燈量時，即加速行駛，適倪紅章騎乘車牌號
    碼ＮＩＮ—五四三號之機車從對向車道迴轉，乙○○發現後
    避煞不及，其所駕駛之自用小客車因而撞及倪紅章所騎乘之
    機車，造成倪紅章受有顱內出血等傷害，經送醫後不治死亡
    ，嗣經警據報前往現場處理。
二、案經臺灣臺東地方法院檢察署檢察官相驗自動檢舉偵辦。
    理  由
一、按除被告所犯為死刑、無期徒刑、最輕本刑為三年以上有期
    徒刑之罪或高等法院管轄第一審案件者外，於第一次審判期
    日前之準備程序進行中，被告先就被訴事實為有罪之陳述時
    ，審判長得告知被告簡式審判程序之旨，並聽取當事人、代
    理人、辯護人及輔佐人之意見後，裁定進行簡式審判程序，
    刑事訴訟法第二百七十三條之一第一項定有明文。經核本件
    被告乙○○所犯係死刑、無期徒刑、最輕本刑為三年以上有
    期徒刑以外之罪，其於準備程序中就被訴事實為有罪之陳述
    ，經法官告知簡式審判程序之旨，並聽取公訴人、被告之意
    見後，本院爰依首揭規定，合議裁定由受命法官獨任進行簡
    式審判程序，合先敘明。
二、訊之被告乙○○對於上開犯罪事實，於偵查及本院審理中坦
    承不諱，復有道路交通事故現場圖及道路交通事故報告表（
    一）（二）各一紙、臺東縣警察局道路交通事故當事人酒精
    測定紀錄表二紙及現場照片十四幀附卷可稽；又被害人因本
    件車禍致因顱內出血不治死亡，業經臺灣臺東地方法院檢察
    署檢察官督同法醫師相驗屍體屬實，製有勘驗筆錄、相驗屍
    體證明書、驗斷書附卷可考。按「汽車行駛時，駕駛人應注
    意車前狀況及兩車併行之間隔，並隨時採取必要之安全措施
    」，道路交通安全規則第九十四條第三項定有明文，被告駕
    車自應注意遵守上述道路交通安全規定，且依警製道路交通
    事故調查報告表所載，當時當時天候晴、日間自然光線、路
    面乾燥無缺陷、無障礙物且視距良好等狀況，並無不能注意
    之情事，竟疏未注意車前狀況等因素，閃避不及而肇事，其
    顯有過失，而被告之過失行為，核與被害人倪紅章之死亡結
    果間，具有相當因果關係。綜上所述，足徵被告上開自白之
    內容確與事實相符，本件事證明確，犯行洵堪認定。
三、核被告所為，係犯刑法第二百七十六條第一項之過失致人於
    死罪。查報案人或勤指中心轉來資料未報明肇事人姓名，處
    理人員前往現場處理時，肇事者在場，並當場承認為肇事者
    等情，此有臺東縣警察局道路交通事故肇事人自首情形紀錄
    表一紙在卷可稽，是被告既已向該管公務員申述犯罪事實而
    不逃避接受裁判，已合於刑法第六十二條前段所定對於未發
    覺之犯罪自首而接受裁判之要件，應依該條規定減輕其刑，
    並依法減輕其刑。爰審酌被告本件車禍其雖應負過失之責，
    惟被害人倪紅章酒醉駕車，亦與有過失，而被告於肇事後已
    與被害人家屬達成和解，且犯罪後尚能坦承犯行等一切情狀
    ，量處如主文所示之刑及易科罰金之折算標準。末查被告前
    曾於七十四年間因竊盜案件，經臺灣高等法院花蓮分院判處
    有期徒刑五月，緩刑三年確定，惟於緩刑期滿，而緩刑之宣
    告未經撤銷，是其上揭刑之宣告，依刑法第七十六條規定已
    失其效力，而與未曾受有期徒刑以上刑之宣告者同，此有臺
    灣高等法院被告前案紀錄表一件附卷可按，其於犯罪後已與
    被害人家屬達成和解，此有所提供之和解書一紙附卷可稽，
    足見被告經本次罪刑之宣告後，已知所警惕，而無再犯之虞
    ，本院綜核各情，認前開對其所宣告之刑，以暫不執行為適
    當，爰併宣告緩刑二年，以啟自新。
據上論斷，應依刑事訴訟法第二百七十三條之一第一項、第二百
九十九條第一項前段，第二百七十六條第一項、第四十一條第一
項前段、第六十二條、第七十四條第一款，罰金罰鍰提高標準條
例第一條前段、第二條，判決如主文。
本案經檢察官甲○○到庭執行職務
中    華    民    國    95    年    6     月    30    日
                  交通法庭    法  官  連雅婷
以上正本證明與原本無異。
如不服本判決，應於判決送達後10日內向本院提出上訴狀（須附
繕本）。
「切勿逕送上級法院」
                              書記官  蘇美琴
中    華    民    國    95    年    7     月    3     日
附錄條文：
中華民國刑法第276條(過失致死罪)
因過失致人於死者，處二年以下有期徒刑、拘役或二千元以下罰
金。
從事業務之人，因業務上之過失犯前項之罪者，處五年以下有期
徒刑或拘役，得併科三千元以下罰金。


司法院資訊處製作；財團法人民間司法改革基金會備份。
